【裁判字號】    98,易,623
【裁判日期】    980430
【裁判案由】    竊盜
【裁判全文】
臺灣臺中地方法院刑事判決               98年度易字第623號
公  訴  人  臺灣臺中地方法院檢察署檢察官
被      告  甲○○
                    國民
上列被告因竊盜案件，經檢察官提起公訴（九十八年度偵字第一
三二八號），本院判決如下：
    主   文
甲○○竊盜，累犯，處有期徒刑捌月。
    事   實
一、甲○○前因竊盜等案件，經國防部高等軍事法院以九十四年
    度法仁判字第一六六號判處有期徒刑十月、八月、六月，應
    執行有期徒刑一年十月確定，甫於民國九十六年六月二日縮
    刑期滿執行完畢而於翌日出監。詎其仍不知悔改，意圖為自
    己不法之所有，於九十七年三月五日上午，騎乘車牌號碼Ｓ
    ＺＪ－二五八號輕型機車（車主為王林保存）至臺中市○區
    ○○街四三巷三十弄十四之三號外來回穿梭勘查地形，嗣於
    同日上午十一時四十五分許，見臺中市○區○○街四三巷三
    十弄十四之三號之大門未完全關閉，隨即開啟大門進入並直
    接由樓梯上至該處六樓，並徒手打開六樓未上鎖之鐵門，再
    以自備之鑰匙打開上鎖之落地鋁門，侵入丙○○、吳美真及
    戊○○等三人合租之租屋處（侵入住宅部分未據告訴），竊
    取丙○○所有之索尼十七吋電腦液晶螢幕一部、黑色羽絨外
    套一件，總共價值約新臺幣（下同）一萬一千元；乙○○所
    有之金項鍊一條（價值約四千元）、MP4隨身聽一台（價值
    約四千元）、金融機構（郵局、合作金庫及新竹商銀）存摺
    三本、郵局金融卡一張、鑰匙一串；戊○○所有之奇美二十
    二吋電腦液晶螢幕一部、金項鍊一條、背包一個、皮夾一只
    （裝有汽車駕照及提款卡），總共價值約一萬一千元。得手
    後，旋即將上開物品變賣為現金，花用殆盡。嗣於同日中午
    十二時十五分許，經丙○○、乙○○及戊○○返回住處後發
    覺上開物品遭竊，因而報警處理，為警循線查獲上情。
二、案經臺中市警察局第二分局報告臺灣臺中地方法院檢察署檢
    察官偵查起訴。
    理   由
甲、證據能力方面：按被告以外之人（包括證人、鑑定人、告訴
    人、被害人及共同被告等）於審判外之陳述雖不符刑事訴訟
    法第一百五十九條之一至第一百五十九條之四等四條之規定
    ，而經當事人於審判程序同意作為證據，法院審酌該言詞陳
    述或書面陳述作成時之情況，認為適當者，亦得為證據；當
    事人、代理人或辯護人於法院調查證據時，知有刑事訴訟法
    第一百五十九條第一項不得為證據之情形，而未於言詞辯論
    終結前聲明異議者，視為有前項之同意，同法第一百五十九
    條之五定有明文。是本件證人即被害人丙○○於警詢、偵查
    時所為指述以及被害人吳美真及戊○○於偵查中指述之證據
    能力，以及本院下列所引臺中市警察局第二分局育才派出所
    之員警職務報告、受理刑事案件報案三聯單、受理各類案件
    紀錄表、搜索筆錄、車籍資料查詢表、臺中跳蚤市場照片、
    刑案現場地圖、現場平面圖、現場勘查報告、被告指認照片
    、現場採證照片及監視錄影帶翻拍照片，既均未經被告於本
    院言詞辯論終結前予以爭執，復係基於自由意識而陳述，堪
    認均具有證據能力而足供本院認定犯罪事實之用。
乙、得心證之理由：
一、訊據被告甲○○固坦認於上開時、地，進入被害人等於上揭
    合租之公寓竊得十七吋液晶螢幕一台之事實，惟矢口否認有
    進入被害人丙○○等人之房間內竊取其他物品，辯稱：只有
    去頂樓偷電腦螢幕，沒有拿其他東西，也沒有進到被害人的
    房間裡面云云。經查：
  (一)被告於九十七年三月五日上午十一時四十五分許侵入被害人
    丙○○等人合租之公寓行竊之事實，迭據被告於警詢、偵查
    時及本院審理中坦承不諱，核與證人丙○○於警詢、偵查時
    及吳美真、戊○○於偵查時指述其等所合租之之房屋於上揭
    時、地遭人入侵等節相符，並有監視錄影翻拍照片二十張可
    資佐憑，堪信為真實。
  (二)又被害人丙○○、乙○○及戊○○等人於九十七年三月五日
    上午十時許，未將各自之房門上鎖，僅將上址之鋁門上鎖後
    外出上課，嗣於同日中午十二時許，其等三人返家後發現丙○○房內之索尼十七吋電腦液晶螢幕一部、黑色羽絨外套一
    件，以及乙○○房內所有之金項鍊一條、MP4隨身聽一台、
    金融機構（郵局、合作金庫及新竹商銀）存摺三本、郵局金
    融卡一張、鑰匙一串，以及戊○○所有之奇美二十二吋電腦
    液晶螢幕一部、金項鍊一條、背包一個、皮夾一只（裝有汽
    車駕照及提款卡）等物品均遭竊等節，業據證人即被害人丙○○、乙○○、戊○○等人分別於警詢、偵查及審理中證述
    明確。被告於審理中固辯稱：伊僅到上址之陽台竊得電腦螢
    幕一部，並未進入被害人等人之房間內云云。惟被告前於偵
    訊中即已就其如何進入上址、翻動被害人房間內物品、竊取
    被害人所有放置在房間、客廳內之物品等情節供述綦詳；且
    證人丙○○、吳美真及戊○○於本院審理時均到庭具結證稱
    ：早上約十點左右出門上課，十二點多回到住處就發現東西
    不見了，失竊之物品皆放置於房間、客廳內，當天並沒有將
    電腦液晶螢幕放在陽台上等語（本院卷九十八年四月十六日
    審判筆錄第三十九至四十一頁參照）；而以一般學生在外合
    租房屋，當係將課業上所需使用之電腦螢幕置放於分租之房
    間內以便利使用，而本件證人丙○○、吳美真及戊○○於案
    發當日僅係外出上課，並非有搬家換屋之情形，依常情自無
    可能將電腦置放於陽台上，是被告所辯即屬可疑。再衡諸本
    件被害人全數失竊物品之體積、重量，由被告一人獨自竊取
    、搬運並放置於機車上離去，並未有何悖於常情之處；而據
    本件卷附監視錄影帶翻拍照片顯示，被告係於當日上午十一
    時四十五分許進入上開公寓行竊，而於十二時二分許離開，
    有監視錄影帶翻拍照片十二張在卷可稽，果被告如其所述僅
    上樓到陽台上拿取電腦液晶螢幕即行離去，顯不需花費長達
    十七分鐘之時間，所辯顯已與事實不符而不足為採。
  (三)此外，復有臺中市警察局第二分局育才派出所員警職務報告
    、受理刑事案件報案三聯單、受理各類案件紀錄表、搜索筆
    錄、車籍資料查詢表、臺中跳蚤市場照片、刑案現場地圖、
    現場平面圖、現場勘查報告各一份、被告指認照片三張及現
    場採證照片五張在卷可資佐證，被告雖以上開情詞置辯，顯
    係避重就輕之矯飾卸責之詞，不足採信，本件事證明確，被
    告犯行洵堪認定，應予依法論科。
二、按刑法第三百二十一條第一項第二款之「門扇」專指門戶而
    言，而所謂「其他安全設備」，指門扇牆垣以外，依通常觀
    念足認防盜之一切設備而言，如門鎖、窗戶等，有最高法院
    四十五年臺上字第一四四三號、五十五年臺上字第五四七號
    判例意旨可資參照。準此，非屬分隔住宅或建築物內外之間
    之出入口大門，而依通常觀念足認防盜之一切設備，諸如電
    網、門鎖以及窗戶等，均屬「其他安全設備」；又按刑法第
    三百二十一條第一項第二款所謂毀越門扇，其『越』指逾越
    而言，如係從門走入或開鎖啟門入室，均不得謂為逾越門扇
    （或安全設備），最高法院著有二十二年度上字第四五四號
    判例及七十七年度臺上字第一一三０號、六十九年度臺上字
    第二四一五號判決意旨可參。查本件被告供稱：當天上址之
    公寓樓下大門並未完全關閉，伊進門後直接上樓梯到六樓，
    徒手打開被害人丙○○等人合租之六樓房屋之未上鎖鐵門，
    再以自備之以前曾居住於該址之友人之落地鋁門窗鑰匙打開
    落地鋁門窗後進去該屋內，之後要離去前再順手帶上該落地
    鋁門窗等語，核與證人丙○○、乙○○、戊○○等人於本院
    審理中所具結證述：當天離開時有鎖落地鋁門窗的鎖，回去
    的時候該鎖也是上鎖的等語相符，則被告所稱與實情應屬相
    符，堪可採認。則依上開說明，被告係開啟該屋之落地鋁門
    窗進入行竊，並無「逾越」門扇或安全設備行竊之加重情節
    ，應屬至明。是核被告所為，係犯刑法第三百二十條第一項
    之竊盜罪。公訴人起訴雖認被告所為係犯刑法第三百二十一
    條第一項第二款之加重竊盜罪嫌，惟依證人丙○○、吳美真
    、戊○○之證述及被告於審判中供述之內容，實無足為被告
    有毀越門扇或安全設備竊盜之證據，難認被告所為係犯刑法
    第三百二十一條第一項第二款之加重竊盜罪，惟此加重條件
    之不具乃原起訴事實之減縮，其基本社會事實仍屬同一，爰
    不另為起訴法條之變更，附此敘明。而被告以單一竊盜犯意
    ，侵入臺中市○區○○街四三巷三十弄十四之三號六樓之公
    寓內，同時、地竊取不同被害人之財物，侵害數個被害人之
    財產法益，依刑法第五十五條之規定，係一行為觸犯數罪名
    ，為想像競合犯，應從一重論處。另被告前因竊盜等案件，
    經國防部高等軍事法院以九十四年度法仁判字第一六六號判
    處有期徒刑十月、八月、六月，應執行有期徒刑一年十月確
    定，甫於九十六年六月二日縮刑期滿執行完畢而於翌日出監
    等情，有臺灣臺中地方法院檢察署刑案資料查註紀錄表及臺
    灣高等法院被告前案紀錄表各一份在卷可參，其於有期徒刑
    執行完畢後五年內，再故意犯本件有期徒刑以上之罪，為累
    犯，應依法加重其刑。爰審酌被告前有多項竊盜前科，素行
    不良，年輕體健卻不務正業，再度為一己私利而以侵入他人
    居住處所之方式，竊取他人財物，此舉非但侵害被害人之財
    產權，亦造成附近居民對居家之安危產生惶恐之感受，惡性
    非輕，且被告犯罪後僅承認小部分犯行，就大部分竊盜行為
    仍矢口否認，顯然不知悔悟，犯罪後之態度不佳，並斟酌所
    竊取物品之價值等一切情狀，量處如主文所示之刑，以示儆
    懲。
三、末查，本件被告所自備進入被害人分租房屋之鑰匙一串並未
    扣案，且形體不明，復無積極證據證明尚且存在，又非違禁
    物為免將來執行之困難，爰不另為沒收宣告之諭知，在此一
    併敘明。
據上論斷，應依刑事訴訟法第二百九十九條第一項前段，刑法第
三百二十條第一項、第四十七條第一項，刑法施行法第一條之一
，判決如主文。
本案經檢察官丁○○到庭執行職務。
中    華    民    國    98    年     4     月    30   日
                  刑事第十四庭    法  官  林學晴
上正本證明與原本無異。
如不服本判決應於收受送達後10日內向本院提出上訴書狀，並應
敘述具體理由；其未敘述上訴理由者，應於上訴期間屆滿後20日
內向本院補提理由書（均須按他造當事人之人數附繕本）「切勿
逕送上級法院」。
                                  書記官  簡雅文
中    華    民    國    98    年     4     月    30   日
【附錄本案論罪科刑法條】
刑法第三百二十條：
意圖為自己或第三人不法之所有，而竊取他人之動產者，為竊盜
罪，處五年以下有期徒刑、拘役或五百元以下罰金。
意圖為自己或第三人不法之利益，而竊佔他人之不動產者，依前
項之規定處斷。
前二項之未遂犯罰之。


司法院資訊處製作；財團法人民間司法改革基金會備份。
